Hela Abeda

Développeuse Fullstack JS MERN STACK

■ abadahela@gmail.com

+216 21 593 065

À PROPOS

Titulaire d'un diplôme d'Ingénieur génie Electrique, spécialisée en Electronique Embarquée et Telecom. Polyvalente et autonome sur mon poste tout en appréciant le travail en équipe de 1 ans et demi d'expérience, je me suis spécialisée dans le développement Full Stack JS, et la créations des sites web, même si je suis aussi capable de faire déploiement de site web et du webdesign. Je suis aujourd'hui à la recherche de nouvelles opportunités.

RÉSEAUX SOCIAUX

in@hela-abada-b0b560120/

¶@helabeda

DIPLÔMES ET FORMATIONS

Full-Stack Javascript Bootcamp, GO MY CODE

De mai 2021 à octobre 2021

Gafsa, Tunisie

Formation Java, Electroworks

De janvier 2021 à mars 2021

Gafsa, Tunisie

Diplôme National d'Ingénieur en Génie Électrique,

ESPRIMS - Ecole Supérieure Privée d'Ingénieurs de Monastir

Spécialité : Électronique Embarquée et Telecom

Mention: Bien

De septembre 2015 à juillet 2018

Monastir, Tunisie

Licence en Génie Électrique,

Institut Supérieur des Études Technologiques de Gafsa

Spécialité : Électricité Industrielle

Mention : Bien

De septembre 2012 à juin 2015

Gafsa, Tunisie

EXPÉRIENCES PROFESSIONNELLES

Développeur Front-End, Satoripop

Conception d'applications Front-End.

- Développement du frontend pour les sites web de <u>Carrefour.tn</u> et <u>Veamly.com</u>.
- Maintenance, amélioration, intégration de nouveaux modules tels que Magento sur le site, ainsi que résolution de bugs.
- Création du site et de sa version adaptative (responsive), en utilisant des outils d'optimisation pour le référencement SEO.
- Mise en place du système de gestion de contenu (CMS): Starpi.
 Technologies utilisées: ReactJs, GraphQL, Magento2, Venia, TailwindCss, Starpi, AstroJs, JavaScript, TypeScript

D'avril 2023 à septembre 2023

Sousse, tunis

LANGUES

Arabe Français

Anglais

EXPÉRIENCES PROFESSIONNELLES

Développeuse full-stack, Highway

De juillet 2022 à décembre 2022

Tunis, Tunisie

Créer des applications MERN stack.

- Développement backend (NodeJS) et frontend (ReactJS) du site web de la startup International Highway.
- Maintenance, amélioration, ajout de nouveaux modules sur le site et correctifs de bugs.
- Développement du site et de sa version responsive.
- Orchestration du déploiement d'application vis des outils de déploiement continu.

Technologies utilisées: ReactJs, NodeJs, ExpressJs, MongoDB, Redux, JavaScript

Développeuse web, Freelance

Depuis novembre 2021

- Création des applications MERN stack.
- Création des services RESTful avec node.js.
- Programmation des codes responsives.
- Création des sites e-commerce.

Ingénieure Electrique, Travaux Electricité Batiement Industriel TEBI

D'août 2020 à décembre 2020

Tunis, Tunisie

- Etude et Conception des installations électrique pour des bâtiments.
- Préparer les dossiers d'appel d'offres.
- Suivi de l'avancement des travaux dans les chantiers et les attachements.
- Etablissement unifilaires
- Etude, réalisations des plans d'exécution, les schéma unifilaires et les plans de récolement.
- Préparation des devis et factures.

Enseignante Vacataire, Institut Supérieur des Etudes Technologiques ISET

De septembre 2019 à juillet 2020

Gafsa, Tunisie

Les Matières :

• Capteur,

Mission:

- Mesure et Métrologie,
- Conception Assistée par Ordinateur CAO (ISIS, ARES, Création des Carte Electronique).

COMPÉTENCES

React.Js Strapi Magento2 **AstroJs Figma Tailwind** GraphQL Express.js Redux **Material-UI Angular Bootstrap** HTML 5 java CSS3 Node.js

MongoDB/ Mongoose JavaScript / ES6
API / RestAPI Agile/Scrum
Git, GitHub, GitLab TypeScript